臺灣臺南地方法院民事判決　九十二年度家訴字第四五號
　　原　　　告　己○○
　　被　　　告　戊○○
　　訴訟代理人　莊維興
　　被　　　告　甲○○
　　　　　　　　丁○○
　　　　　　　　丙○○
　　　　　　　　乙○○
右當事人間請求分割遺產事件，本院判決如左：
    主      文
原告之訴駁回。
訴訟費用由原告負擔。
    事實及理由
一、本件原告起訴主張：兩造為被繼承人莊王鸞（女，民國六年十月二十四日生，身
    分證統一編號：Ｚ000000000號，籍設台南縣麻豆鎮子寮六號，九十
    年六月三日死亡）之子女及孫子，被繼承人遺有財產即台南縣麻豆鎮○○○段二
    九四地號、同段二九四之一地號、應有部分均十一分之五土地，及現金新台幣四
    十三萬六千八百九十九元二角，兩造均為繼承人，爰請求分割遺產等語。
二、被告方面：
  （一）被告甲○○方面：同意分割。
  （二）被告戊○○方面：請求判決駁回原告之訴。
  （三）被告丁○○、丙○○、乙○○未提出任何聲明或陳述。
三、按原告之訴，依其所訴之事實，在法律上顯無理由者，法院得不經言詞辯論，逕
    以判決駁回之，民事訴訟法第二百四十九條第二項定有明文。又繼承人有數人時
    ，在分割遺產前，各繼承人對於遺產全部為公同共有，如請求對公同共有之遺產
    為處分，其訴訟標的對於繼承人全體，必須合一確定，倘未列繼承人全體為當事
    人，自屬當事人不適格（最高法院八十一年度台上字第五九五號判決參照）。又
    當事人提起民事訴訟，其當事人適格有欠缺者，法院毋庸命其補正，亦據司法院
    著有院字第二三五一號解釋，可資參照。
四、本件原告主張被繼承人莊王鸞於民國九十年六月三日死亡，遺有財產即台南縣麻
    豆鎮○○○段二九四地號、同段二九四之一地號、應有部分均十一分之五土地，
    及現金四十三萬六千八百九十九元二角，並以被繼承人之繼承人甲○○、丁○○
    、丙○○、乙○○為被告請求分割系爭遺產等情，固據提出財政部台灣省南區國
    稅局遺產稅免稅證明書、繼承系統表、活期儲蓄存款存摺各一份，及土地登記簿
    謄本二份為證。惟民法第一千一百三十八條所定第一順序之繼承人，有於繼承開
    始前死亡或喪失繼承權者，由其直系血親卑親屬代位繼承其應繼分，民法第一千
    一百四十條定有明文。經查：被繼承人之四男莊春榮早於七十四年三月十五日死
    亡，而其生前育有子女丁○○、莊名朱、莊名貝、莊名宜，並有卷附戶籍謄本可
    按，則依前述規定，丁○○、莊名朱、莊名貝、莊名宜自應代位繼承而為系爭遺
    產之繼承人之一，原告對其等為繼承人並不爭執，僅稱以莊春榮之長子丁○○為
    被告（見本院九十二年九月十六日言詞辯論筆錄）。惟莊名朱、莊名貝、莊名宜
    既為被繼承人莊王鸞之繼承人，上開土地之繼承登記並以其等為繼承人，而登記
    為公同共有人，原告起訴未併列莊名朱、莊名貝、莊名宜為被告，其訴因當事人
    不適格而顯無理由，本院爰逕以判決駁回之。
五、據上論結：依民事訴訟法第二百四十九條第二項、第七十八條，判決如主文。
中　　　華　　　民　　　國　　九十三　　年　　　二　　　月　　　三  　　日
                                臺灣臺南地方法院家事法庭
~B法　　　官　王獻楠
右為正本係照原本作成。
如對本判決上訴，須於判決送達後二十日內向本院提出上訴狀。
中　　　華　　　民　　　國　　九十三　　年　　　二　　　月　　　三  　　日
~B法院書記官　王志銘
